臺灣宜蘭地方法院行政訴訟裁定
111年度延收字第278號
聲  請  人  內政部移民署

代  表  人  鐘景琨  
代  理  人  陳乃琳  


相  對  人  TRAN THE NHU（越南籍）





上列聲請人聲請延長收容事件，本院裁定如下： 
    主  文
聲請駁回。
    理  由
一、事實概要：本件相對人前因居留原因消失，經聲請人廢止其
    居留許可（民國111年1月24日移署北新服字第1118102631號
    處分書），並經聲請人以上開理由，依入出國及移民法第36
    條規定強制驅逐出國（111年4月9日移署北新勤字第0000000
    0號處分書，下稱「前驅逐出國處分」）。相對人於111年4
    月9日起依法暫予收容，並經本院以111年度續收字第596號
    裁定續予收容、111年度延收字第134號裁定延長收容。嗣有
    入出國及移民法第38條之7第1項所定情事，聲請人依職權於
    111年6月27日停止收容（111年6月27日移署北宜所字第0000
    0000號處分書），並作收容替代處分。嗣相對人違反收容替
    代處分，聲請人於111年10月9日以「受處分人入國後，發現
    有入出國及移民法第18條第1項及第2項禁止入國情形之一」
    為由，依入出國及移民法第36條規定另對相對人作成強制驅
    逐出國處分（111年10月9日移署北新勤字第00000000號處分
    書，下稱「後強制驅逐出國處分」），並於111年10月9日再
    暫予收容，嗣經本院以111年度續收字第1588號裁定續予收
    容。聲請人於本次續予收容期間屆滿5日前之111年12月2日
    ，向本院聲請裁定准許延長收容。
二、本件聲請人聲請意旨略以：相對人於111年10月9日起依法暫
    予收容，並於111年10月18日經本院以111年度續收字第1588
    號裁定續予收容。相對人無相關旅行證件，不能依規定執行
    ，又因非法工作，有事實足認有行方不明、逃逸或不願自行
    出國之虞，非予收容顯難執行強制驅逐出國，並認不適再為
    替代處分，爰依入出國及移民法第38條之4第2項規定，聲請
    本院裁定延長收容。
三、本院之判斷：
㈠、按「外國人受強制驅逐出國處分，有下列情形之一，且非予
    收容顯難強制驅逐出國者，移民署得暫予收容，期間自暫予
    收容時起最長不得逾十五日，且應於暫予收容處分作成前，
    給予當事人陳述意見機會：一、無相關旅行證件，不能依規
    定執行。二、有事實足認有行方不明、逃逸或不願自行出國
    之虞。三、受外國政府通緝」、「暫予收容期間屆滿前，移
    民署認有續予收容之必要者，應於期間屆滿五日前附具理由
    ，向法院聲請裁定續予收容」、「續予收容期間屆滿前，因
    受收容人所持護照或旅行文件遺失或失效，尚未能換發、補
    發或延期，經移民署認有繼續收容之必要者，應於期間屆滿
    五日前附具理由，向法院聲請裁定延長收容」、「外國人依
    第38條之1第1項不暫予收容或前條第1項廢止暫予收容處分
    或停止收容後，有下列情形之一，非予收容顯難強制驅逐出
    國者，移民署得再暫予收容，並得於期間屆滿前，向法院聲
    請裁定續予收容及延長收容：一、違反第38條之1第2項之收
    容替代處分。二、廢止暫予收容處分或停止收容之原因消滅
    。前項外國人再次收容之期間，應與其曾以同一事件收容之
    期間合併計算，且最長不得逾100日」，入出國及移民法第3
    8條第1項、第38條之4第1、2項、第38條之8分別定有明文。
㈡、依上開事實概要所述，相對人前因居留原因消失，經聲請人
    廢止其居留許可，作成「前驅逐出國處分」，於111年4月9
    日起暫予收容，經本院以111年度續收字第596號裁定續予收
    容、111年度延收字第134號裁定延長收容，嗣經聲請人依職
    權處分相對人自111年6月27日起停止收容，上開收容期間為
    80日（即自111年4月9日起至111年6月27日止，共80日）。
    嗣聲請人於111年10月9日再作成「後驅逐出國處分」，及暫
    予收容處分（自111年10月9日起至111年10月23日止，共15
    日），復經本院以111年度續收字第1588號裁定續予收容（
    自暫予收容期間屆滿時即111年10月23日起，最長不得逾45
    日），如係對相對人以同一事件之收容，依入出國及移民法
    第38條之8第2項規定，應受收容期間合併計算最長不得逾10
    0日之限制。是本件是否准予延長收容，應以本次收容與前
    次收容是否係以同一事件收容為斷。
㈢、經查，相對人於108年8月22日抵台，因聘僱關係終止居留原
    因消失經廢止居留許可，限於111年3月9日前離境，嗣經行
    政收容後，再停止收容，復因違反收容替代處分於111年7月
    27日行方不明，於111年9月21日報案後，於111年10月8日尋
    獲，有相對人之外人居停留資料查詢明細可參。是聲請人於
    111年10月9日所為暫予收容處分，係相對人因有入出國及移
    民法第38條之8第1項第1款違反收容替代處分之情形，經尋
    獲後聲請人於111年10月9日依入出國移民法第38條之8第1項
    規定再暫予收容，則本次收容與前次收容屬同一事件收容，
    依同條第2項規定，收容期間應合併計算且最長不得逾100日
    。
㈣、至於聲請人雖主張相對人非法工作，故再於111年10月9日以
    「受處分人入國後，發現有入出國及移民法第18條第1項及
    第2項禁止入國情形之一」為由，另作成「後強制驅逐出國
    處分」云云。然查，依入出國及移民法第18條第1項第12款
    、第36條第2項第1款係規定，外國人入國後經發現曾經非法
    工作得禁止其入國者，應強制驅逐出國之情形，與本件相對
    人入國時有合法之居留許可，嗣因居留原因消失而經廢止居
    留許可之事實，顯有不同，聲請人以此為由作成處分主旨與
    有效存續之「前強制驅逐出國處分」完全相同之「後強制驅
    逐出國處分」，其處分效力已非無疑。再者，相對人僅有一
    次入國之事實，在「前強制驅逐出國處分」之效力存續期間
    ，於111年4月9日在樹林分局樹林派出所之調查筆錄表示「
    逾期居留期間沒有固定之工作」；本次尋獲後，於111年10
    月8日在樹林分局樹林派出所調查筆錄表示「逾期居留期間
    沒有非法從事工作」，足認其違反入出國及移民法之樣態無
    異。雖翌日即111年10月9日於入出國及移民署北區事務大隊
    新北市專勤隊調查筆錄表示「失聯期間有在桃園楊梅的工地
    做過板模的工作」，然此應屬「聘僱關係終止居留原因消失
    ，經廢止居留許可」而仍留在本國工作之狀態之延伸，不能
    與再次違法入國或入國後從事非法工作等情形等同視之。相
    對人在入國後之逾期居留期間所為零星非固定之非法工作，
    均屬「前強制驅逐出國處分」所為之收容之同一事件。聲請
    人上開主張，容有誤會。
㈤、綜上所述，相對人前次收容期間為80日（即自111年4月9日起
    至111年6月27日止，共80日）。111年10月9日再暫予收容（
    自111年10月9日起至111年10月23日止，共15日），及經本
    院以111年度續收字第1588號裁定續予收容（自111年10月23
    日起，最長不得逾45日），係因同一事件收容，期間應合併
    計算，合計已達140日（計算式：80日＋15日＋45日＝140日）
    ，顯已逾入出國及移民法第38條之8第2項所定最長不得逾10
    0日之規定，本件聲請人之聲請為無理由，應予駁回。
四、據上論結，依行政訴訟法第237條之14第2項前段，裁定如主
    文。
中　　華　　民　　國　　111 　年　　12　　月　　 6　　日
                  行政法庭  法　官　謝佩玲
以上正本係照原本作成。
如不服本裁定，應於裁定送達後5日內向本院提出抗告狀（須按
他造人數附繕本）。
中　　華　　民　　國　　111 　年　　12　　月　　7 　　日
                            書記官  黃家麟